# 长投成本法转权益法

提问人：zqzdm 时间：2019-02-03 23:29:58
1 、为什么权益法转成本法时，原股权投资按账面价值计？（金融资产的话可以理解为卖出，这个不明白）
2 、为什么成本法转权益法需要追溯调整，而权益法转成本法却不需要？

回答人：chenyiwei
1 、在个别报表层面，金融资产转为长期股权投资属于 “跨越会计处理界线”
的重大经济事项，认为此后持有的对被投资企业具有控制、共同控制或重大影响的股权投资和此前的金融资产无经济上的联系，故视同先按公允价值处置金融资产，并随即按公允价值购入一项长期股权投资。但权益法转为成本法时，核算科目均为长期股权投资，故在个别报表层面不认为这是 “跨越会计处理界线”。
2 、这和以往习惯的延续有关。成本法转为权益法时，需追溯确认前期投资收益，如果不追溯调整可能对本期净利润影响较大；而权益法转为成本法是以权益法下的核算结果作为新的成本，对利润表不会有很大冲击，所以不要求追溯。当然这样规定并没有完善的准则条文或理论作为基础，但的确一定程度上有其合理性。